【裁判字號】    92,易緝,8
【裁判日期】    920313
【裁判案由】    毒品危害防制條例
【裁判全文】
臺灣彰化地方法院刑事判決                            九十二年度易緝字第八號
    公  訴  人  臺灣彰化地方法院檢察署檢察官
    被      告  甲○○
右列被告因違反毒品危害防制條例案件，經檢察官提起公訴（九十一年度毒偵字第九
三八號）及移
    主      文
甲○○連續施用第二級毒品，累犯，處有期徒刑伍月，如易科罰金，以佰元折算壹
日。
扣案之安非他命壹包（毛重約壹公克）沒收銷燬之。
    事      實
一、甲○○前因煙毒等案件，經台灣高等法院台中分院於民國八十五年六月二十一日
    判處有期徒刑三年十月確定，嗣入獄執行後，八十七年十月二日假釋出獄並交付
    保護管束，於八十九年一月十一日因未經撤銷假釋執行完畢。又因施用毒品案件
    ，經強制戒治期滿，由臺灣彰化地方法院檢察署檢察官於九十年六月十三日以九
    十年度戒毒偵字第二八八號為不起訴處分確定在案。詎仍未戒除毒癮，又基於施
    用第二級毒品安非他命之概括犯意，於九十年十一月十八日或其前四日內之某一
    時點，及自九十一年六月間某日起至九十二年二月十五日止，連續在不詳處所及
    彰化縣田尾鄉○○村○○路○段一七二號住處，以將安非他命置於玻璃吸管內加
    熱點燃吸用其煙霧之方式，施用第二級毒品安非他命多次。嗣先於九十年十一月
    十八日九時三十分許，至彰化縣警察局北斗分局接受毒品人口定期調驗，結果呈
    甲基安非他命陽性反應。再於九十二年二月十五日十八時許，在彰化縣永靖鄉○
    ○路○段六十八巷三十一號為警查獲，並扣得其所有供己施用之安非他命一包（
    毛重約一公克）。
二、案經彰化縣警察局北斗、溪湖分局先後報請臺灣彰化地方法院檢察署檢察官偵查
    起訴及移送併案審理。
    理      由
一、訊據被告甲○○固坦承自九十一年六月間某日起至九十二年二月十五日止施用第
    二級毒品安非他命之事實，惟矢口否認有於九十年十一月十八日或其前四日內之
    某一時點施用第二級毒品安非他命之犯行，辯稱：當時並未施用安非他命云云。
    惟查，被告先後二次為警查獲當日所採尿液送驗結果，均呈甲基安非他命陽性反
    應，此有詮昕科技股份有限公司九十年十一月二十八日第ＯＢ二三０二九二號濫
    用藥物尿液檢驗報告、彰化縣衛生局九十二年二月二十四日煙檢字第九二０三四
    三號煙毒尿液檢驗成績書驗報告各一紙在卷足憑（見警卷及九十二年度毒偵字第
    五五四號偵卷第十八頁）。按甲基安非他命經施用入人體後，因代謝作用，約百
    分之七十於二十四小時內自尿中排出，約百分之九十於九十六小時內自尿中排出
    ，被告於九十年十一月十八日所採尿液中既經檢出前開陽性反應，足證其於當日
    為警查獲前四日內某時應有施用第二級毒品安非他命，故其前揭所辯尚非可採。
    此外，扣案之白色結晶物經初步檢驗結果確屬安非他命無誤，有彰化縣警察局溪
    湖分局毒品初步檢驗報告單附卷可稽，並有該安非他命一包扣案可資佐證，被告
    自白部分核與事實相符，其施用安非他命之事實堪予認定。又被告前因施用毒品
    案件，經強制戒治期滿，由臺灣彰化地方法院檢察署檢察官於九十年六月十三日
    以九十年度戒毒偵字第二八八號為不起訴處分確定等情，有臺灣高等法院被告全
    國前案紀錄表、臺灣彰化地方法院檢察署刑案資料查註紀錄表及台灣彰化地方法
    院檢察署九十年度戒毒偵字第二八八號不起訴處分書一份（見偵卷）在卷足憑，
    被告二犯施用毒品，事證明確，其犯行洵堪認定。
二、核被告甲○○所為，係犯毒品危害防制條例第十條第二項之罪。被告持有毒品係
    供施用，其持有之低度行為業為施用之高度行為吸收，不另論罪。又先後多次犯
    行，時間緊接，顯係基於概括犯意，而觸犯構成要件相同之罪名，應依連續犯規
    定論以一罪，並加重其刑。另被告前因煙毒等案件，經台灣高等法院台中分院於
    八十五年六月二十一日判處有期徒刑三年十月確定，嗣入獄執行後，八十七年十
    月二日假釋出獄並交付保護管束，於八十九年一月十一日因未經撤銷假釋執行完
    畢一節，有臺灣高等法院被告全國前案紀錄表及台灣彰化地方法院檢察署刑案資
    料查註記錄表在卷可稽，被告受此有期徒刑執行完畢後，五年內再犯有期徒刑以
    上之罪，應依累犯規定遞加重其刑。公訴人起訴事實雖未敘及被告自九十一年六
    月間某日起至九十二年二月十五日止，施用第二級毒品安非他命之事實，然此部
    分之事實與公訴人起訴之犯罪事實具有連續犯之裁判上一罪之關係，為起訴效力
    所及，本院自應併予審究。爰審酌被告施用時間之長短、次數、犯罪之動機、目
    的、犯罪所生之危害、犯後態度及目前因本件施用毒品案件在戒治處所強制戒治
    中等一切情狀，量處如主文所示之刑，並諭知易科罰金之折算標準。扣案被告所
    有之安非他命一包（毛重約一公克），係屬第二級毒品，爰依毒品危害防制條例
    第十八條第一項前段規定，沒收銷燬之。
據上論斷，應依刑事訴訟法第二百九十九條第一項前段，毒品危害防制條例第十條第
二項、第十八條第一項前段，刑法第十一條前段、第五十六條、第四十七條、第四十
一條第一項前段，罰金罰鍰提高標準條例第二條，判決如主文。
本案經檢察官楊忠城到庭執行職務。
中      華      民      國    九十二    年      三      月     十三     日
                                  臺灣彰化地方法院刑事第二庭
                                      法      官  李  水  源
右正本證明與原本無異。
如不服本判決，應於判決送達後十日內向本院提出上訴狀( 須附繕本 )。
                                      法院書記官  廖  建  興
中      華      民      國    九十二    年      三      月     十八     日
附錄論罪科刑法條全文：
毒品危害防制條例第十條
施用第一級毒品者，處六月以上五年以下有期徒刑。
施用第二級毒品者，處三年以下有期徒刑。


司法院資訊處製作；財團法人民間司法改革基金會備份。
